---
title: "U4 Diseño Experimentos"
output:
  html_document: default
  pdf_document: default
editor_options: 
  chunk_output_type: console
date: "2024-10-26"
---

```{r setup, include=FALSE, echo=FALSE}
knitr::opts_chunk$set(echo = TRUE)
options(scipen=999)#Desactiva la notacion cientifica
rm(list = ls())
```

Una compañía textil utiliza diversos telares para la producción de telas donde se desea que los telares sean homogéneos con el objeto de producir tela de una resistencia uniforme, se quiere estudiar la variación significativa en la resistencia de la tela debida a la utilización y antiguedad de 5 telares.

OBJETIVO: Variación de la resistencia en los telares
FACTOR: Telares (5 niveles)
V.RESPUESTA: Resistencia
DISEÑO: Diseño de efectos fijos unifactorial
U.MUESTRALES: 8 u por telar (40 en total)

1.- Library

```{r librerias, include=FALSE, echo=FALSE}
library("tidyverse")
library(dplyr)
library(boot)
library(ggplot2)
library(lattice)
library(caret)
```

2.- Carga de datos

```{r data}

valores <- c("1", "2", "3", "4", "5")
repeticiones <- c(8, 8, 8, 8, 8)

df = data.frame(telares = rep(valores, each=repeticiones),
                   resistencia= c(51,49,50,49,51,50,48,52,
                                  56,60,56,56,57,58,59,61,
                                  48,50,53,44,45,46,47,47,
                                  47,48,49,44,43,43,42,45,
                                  43,43,46,47,45,46,44,45))

head(df)
table(df$telares)
```
3.- EDA
summary
```{r EDA}

#head(df)
t(summary(df$resistencia))

```

boxplot
```{r boxplot}
gr1 <-ggplot(df, aes(x = telares,y = resistencia)) + 
  geom_boxplot() 
gr1

gr2 <-ggplot(df, aes(x = resistencia)) + 
  geom_histogram(fill = "red") +
  #scale_x_continuous(limits = c(1.1, 2.3), breaks = seq(1.1, 2.3, 0.1)) +
  labs(title = "Telares")

gr2
```

4.- Normalidad
```{r, echo=FALSE}

qqnorm(df[df$telares == "1","resistencia"], main = "1")
qqline(df[df$telares == "1","resistencia"])
qqnorm(df[df$telares == "2","resistencia"], main = "2")
qqline(df[df$telares == "2","resistencia"])
qqnorm(df[df$telares == "3","resistencia"], main = "3")
qqline(df[df$telares == "3","resistencia"])
qqnorm(df[df$telares == "4","resistencia"], main = "4")
qqline(df[df$telares == "4","resistencia"])
qqnorm(df[df$telares == "5","resistencia"], main = "5")
qqline(df[df$telares == "5","resistencia"])
```

shapiro-wilk
```{r shapiro}
# H0= Se distribuye según una normal (p<0.05 rechazamos H0)
# H1= No se distribuye según una normal (p>0.05 aceptamos H0)

tapply(df$resistencia,df$telares,shapiro.test)
```

5.- Homoscedasticidad
```{r homocedasticidad}
library(car)

#H0= La varianza de los grupos son iguales (p<0.05 rechazamos la H0)
#H1= La varianza de los grupos no son iguales (p>0.05 aceptamos la H0)

# convertimos la variable grupal en factor.
df$telares <- as.factor(df$telares)

#glimpse(df)

leveneTest(y=df$resistencia,group=df$telares)
```

6.- ANOVA
```{r ANOVA}

#H0= medias son iguales (p<0.05 H0 se rechaza)
#H1= medias no son iguales (p>0.05 H0 se acepta)

anova <- aov(df$resistencia ~ df$telares)
summary(anova)
plot(anova)
```

7.- Tukey
```{r Tukey}
# compara por pares de telares y comprueba
# H0= La media del telar a es igual a la media del telar b (p<0.05 se rechza H0)
# H1= La media del telar a no es igual a la media del telar b (p>0.05 se acepta H0)

TukeyHSD(anova)

df %>%
  group_by(telares) %>%
  summarise(avg_re = mean(resistencia))

plot(TukeyHSD(anova))
```
